【裁判字號】    94,簡上,29
【裁判日期】    950126
【裁判案由】    傷害
【裁判全文】
臺灣臺東地方法院刑事判決              94年度簡上字第29號
上  訴  人  臺灣臺東地方法院檢察署檢察官
被  上訴人
即  被  告  乙○○
上列上訴人因被告傷害案件，不服本院臺東簡易庭中華民國九十
四年九月二十六日九十四年度東簡字第二二六號第一審判決（聲
請簡易判決處刑案號：臺灣臺東地方法院檢察署九十四年度偵字
第七九五號），提起上訴，本院管轄之第二審合議庭判決如下：
    主  文
上訴駁回。
    事實及理由
一、本件經本院審理結果，認第一審以被上訴人即被告乙○○所
    為係犯刑法第二百七十七條第一項傷害罪，判處拘役五十日
    ，如易科罰金，以三百元折算一日，其認事用法均無違誤，
    應予維持，並引用第一審判決所記載之事實、證據及理由（
    如附件）。
二、上訴意旨略以：被告攻擊告訴人之手段非常兇殘，有置告訴
    人於死地之情況，且被告至判決日止，仍未與告訴人和解，
    亦未向告訴人道歉，因認原判決認事用法可議，所處刑責過
    輕，依法提起上訴。
三、按刑法上殺人未遂罪之成立，以有戕害他人生命之故意，著
    手於殺人行為之實施而未生死亡結果為要件，其與傷害罪之
    區別，本視加害人有無殺意以為斷，被害人所受之傷害程度
    ，固不能據為認定有無殺意之唯一標準，但加害人之下手情
    形如何，及下手加害時有無死亡之預見，於審究犯意方面，
    仍不失為重要參考資料。經查，被告係因告訴人酒後發生爭
    執，遂與年籍姓名不詳之成年男子林Ｘ雄，分持自製木劍及
    高爾夫球桿毆打告訴人之腿部，致告訴人因此受有左側內踝
    骨折、兩側臀部、大腿挫傷併皮下瘀血等傷害乙節，業據證
    人許滿、農秀蓮分別於警詢、偵訊時證述明確，並有馬偕紀
    念醫院臺東分院診斷證明書在卷可稽。堪認被告與告訴人原
    無怨隙，僅於民國九十三年十一月二十四日下午三時許，因
    被告與前揭友人開車之偶發事件，而起爭執，是被告與告訴
    人間並無深仇大恨，被告當無殺害告訴人之動機。再者，告
    訴人於原審就被告共同傷害犯行判處拘役五十日後，仍不服
    該判決，請求檢察官提起上訴，顯見告訴人無宥恕被告之意
    ，告訴人於警詢及偵訊中當不致為有利被告之陳述，故告訴
    人於警詢及偵訊中指稱：被告打傷其左腳踝等處、腳也受傷
    等語，與事實相符，足以採信，而被告既係僅持木劍毆打告
    訴人腿部，未及身體其他致命部位，則其於下手加害時，自
    無預見告訴人會有死亡情事。是被告辯稱：無致人於死的意
    思，是因為發生衝突，才臨時起意打告訴人等語，堪以認定
    。
四、次按量刑輕重，係屬事實審法院得依職權自由裁量之事項，
    苟已斟酌刑法第五十七條各款所列情狀而未逾越法定刑度，
    不得遽指為違法；且在同一犯罪事實與情節，如別無其他加
    重或減輕之原因，下級審量定之刑，亦無過重或失輕之不當
    情形，則上級審法院對下級審法院之職權行使，原則上應予
    尊重。查刑法第二百七十七條第一項之傷害罪，其法定本刑
    為三年以下有期徒刑、拘役或一千元以下罰金，原審依具體
    個案已認定被告僅因細故即毆人成傷，犯後坦承犯行，仍未
    與告訴人達成和解協議，告訴人所受之傷勢，與告訴人為鄰
    居關係及檢察官求刑等一切情狀，量處被告拘役五十日，如
    易科罰金，以三百元折算一日，量刑並未逾越法定刑之範圍
    ，參諸前揭說明，尚難認原審量刑有違法之情事。
五、綜上所述，本件並無證據證明被告以木劍毆打告訴人腿部時
    ，有致告訴人於死之犯意，且原審量處被告拘役五十日，並
    諭知易科罰金之折算標準，亦屬允當。檢察官依告訴人請求
    提起本件上訴，難認為有理由，應予駁回。
據上論斷，應依刑事訴訟法第四百五十五條之一第三項、第三百
六十八條、第三百七十三條，判決如主文。
本案經檢察官甲○○到庭執行職務
中    華    民    國    95    年    1     月    26    日
                  刑事第二庭  審判長法  官  詹慶堂
                                    法  官  黃建都
                                    法  官  劉柏駿
以上正本證明與原本無異。
本件不得上訴。
                                    書記官  張建成
中    華    民    國    95    年    1     月    26    日


司法院資訊處製作；財團法人民間司法改革基金會備份。
